【裁判字號】    91,交聲,1675
【裁判日期】    920106
【裁判案由】    違反道路交通管理處罰條例聲明異議
【裁判全文】
臺灣臺北地方法院交通事件裁定                  九十一年度交聲字第一六七五號
    異議人即
    受處分人  甲○○  男  四十.
右列受處分人因違反道路交通管理處罰條例案件，對於臺北市交通事件裁決所中華民
國九十一年十一月十三日所為之處分（原處分案號：北市裁三字第駕裁二二－Ｅ00
000000號）聲明異議，本院裁定如左：
    主  文
異議駁回。
    理  由
一、按汽車駕駛人駕駛汽車，應遵守道路交通標誌、標線、號誌之指示，道路交通安
    全規則第九十條前段定有明文，而道路交通標誌標線號誌設置規則第二百零六條
    第五款第一目規定「圓形紅燈」之行車管制號誌係表示禁止車輛通行，並不得超
    越停止線或進入路口，如汽車駕駛人，駕車行經有燈光號誌管制之交岔路口闖紅
    燈者，處新臺幣（下同）一千八百元以上五千四百元以下罰鍰並記違規點數三點
    ，道路交通管理處罰條例第五十三條及第六十三條第一項第三款亦有處罰規定。
    又汽車駕駛人，駕駛汽車未隨身攜帶駕駛執照者，處汽車駕駛人三百元以上六百
    元以下罰鍰。道路交通管理處罰條例第二十五條第三款亦定有明文。
二、本件受處分人即異議人甲○○駕駛其所有之車牌ＢＨ－七六五一號自用小客車於
    民國九十一年九月十五日十四時三十分許，沿新竹市○○街行駛，途經該路與中
    央路口有行車管制號誌交岔路口之際，明知其面對遵行方向之號誌係禁止車輛通
    行，不得超越停止線或進入路口之「圓形紅燈」行車管制號誌，竟不遵守該行車
    管制號誌之指示，逕自駕車闖紅燈超越停止線進入路口並右轉行駛，為新竹市警
    察局保安隊警員鍾國政當場攔停，並以受處分人有駕車行經有燈光號誌管制之交
    岔路口闖紅燈及駕駛汽車未隨身攜帶駕駛執照之行為掣單舉發，嗣受處分人於舉
    發通知單上所載應到案日期前向原處分機關提出申訴，經原處分機關函請原舉發
    單位調查結果，仍認受處分人有上開闖紅燈及行車未隨身攜帶駕駛執照之違規行
    為，原處分機關遂於九十一年十一月十三日依道路交通管理處罰條例第五十三條
    、第二十五條第三款、第六十三條第一項第三款（舉發違反法條漏引第三款）及
    違反道路交通管理事件統一裁罰基準表之規定裁處罰鍰計三千元（闖紅燈部份二
    千七百元、未攜帶駕駛執照部份三百元）並記違規點數三點。
三、受處分人固坦承右揭時地駕駛上開車號汽車行經前述路段，惟矢口否認有違反前
    揭道路交通管理處罰條例之行為，辯稱：當日僅係停車超越停止線，因右邊站有
    警察揮手示意才右轉接受臨檢，並無違規闖紅燈之事實，且在現場時係因一時情
    急找不到駕照，事後駛離現場在其他地方停車隨即於車上找到，並非未隨身攜帶
    駕駛執照云云。經查：受處分人駕駛前開車號車輛有於前述時地闖紅燈行駛之違
    規事實，業據證人即開單告發受處分人之警員鍾國政於本院調查時具結證稱：「
    當天我們執行交通稽查勤務係在中央路距離文化街口約三十五公尺處，當時看到
    受處分人駕駛小客車由文化街紅燈右轉中央路整個車子已超過中央路的斑馬線五
    公尺，才拿指揮棒把他引導到路旁，並告知違規事由即紅燈右轉並請其出示駕、
    行照，約等了五分鐘受處分人仍未出示駕照才開單告發。」等語翔實（見本院九
    十一年十二月三十一日訊問筆錄），本院由其上開供述已得有受處分人確有上開
    違規行為之心證，且於本件卷存證據資料內並無任何積極證據足以證明證人上開
    供述係屬虛偽，亦無有足以令人顯信其供述為不可採之品性證據或前科證據存在
    ，本院自不得僅以證人為本件開單告發受處分人之警員而全盤抹煞其在訴訟上所
    具有之原證人資格，而受處分人對前開證人之供述並無法舉出或請本院調查任何
    對其有利之證據資料，以使本院對證人所供述受處分人違規之事實產生任何合理
    之懷疑，從而本件異議人既未能提出證據以資證明其確無違規行為，所辯要難可
    採，本件事證明確，受處分人之違規行為堪以認定。
四、綜上所述，本件受處分人闖紅燈及未隨身攜帶駕駛執照之違規事證明確，原處分
    機關依道路交通管理處罰條例第五十三條、第二十五條第三款、第六十三條第一
    項第三款及違反道路交通管理事件統一裁罰基準表規定裁處罰鍰三千元（闖紅燈
    部份二千七百元；未攜帶駕駛執照部份三百元）並予記違規點數三點，核無違誤
    ，本件受處分人之異議為無理由，應予駁回。
五、據上論斷，應依道路交通案件處理辦法第十九條，裁定如主文。
中      華      民      國      九十二      年      一      月    六    日
                             臺灣臺北地方法院交通法庭
                                            法  官  薛中興
右正本證明與原本無異。
如不服本裁定，應於送達後五日內，向本院提出抗告狀。
                                            書記官  王黎輝
中      華      民      國      九十二      年      一      月    六    日


司法院資訊處製作；財團法人民間司法改革基金會備份。
